【裁判字號】    98,撤緩,277
【裁判日期】    981230
【裁判案由】    聲請撤銷緩刑
【裁判全文】
臺灣板橋地方法院刑事裁定             98年度撤緩字第277號
聲  請  人  臺灣板橋地方法院檢察署檢察官
受  刑  人  甲○○
上列聲請人因受刑人犯誣告案件，聲請撤銷緩刑（98年度執聲字
第4225號），本院裁定如下：
    主  文
聲請駁回。
    理  由
一、聲請意旨以：受刑人甲○○因犯誣告案件，經本院以97年度
    訴字第1324號（臺灣板橋地方法院檢察署96年度偵字第1339
    2 號）判處有期徒刑4 月，緩刑4 年，緩刑期間付保護管束
    ，民國（下同）97年9 月8 日確定在案，現正在緩刑並保護
    管束期間（96年執護字第576 號）。惟受刑人於緩刑期前即
    95年初，與林俊宏等人均意圖為自己不法之所有，且基於詐
    欺取財之概括犯意，共同在網路上刊登販賣仿冒商標之帆布
    鞋，使被害人等誤信其等所販賣為真品而陷於錯誤，分別下
    標購買該商品並將價金匯入被告等人之帳戶，另犯詐欺罪，
    經臺灣臺北地方法院於98年7 月28日以97年度簡上字第472
    號判處得易科罰金之有期徒刑5 月，98年7 月28日確定。受
    刑人因有上揭犯罪事由，足認其不知悔悟自新，原宣告之緩
    刑難收其預期效果，而有執行刑罰之必要，合於刑法第75條
    之1 第1 項第1 款所定得撤銷緩刑宣告之原因，爰依刑事訴
    訟法第476 條向本院聲請撤銷受刑人甲○○之緩刑宣告等語
    。
二、按受緩刑之宣告而有下列情形之一，足認原宣告之緩刑難收
    其預期效果，而有執行刑罰之必要者，得撤銷其宣告：緩刑
    前因故意犯他罪，而在緩刑期內受得易科罰金之有期徒刑、
    拘役或罰金之宣告確定者；前項撤銷之聲請，於判決確定後
    6 月以內為之。94年2 月2 日修正公布、95年7 月1 日施行
    之刑法第75條之1 第1 項第1 款、第75條第2 項均定有明文
    ，考其立法意旨略謂：關於緩刑之撤銷，現行法第75條第1
    項固已設有2 款應撤銷之原因；至得撤銷緩刑之原因，則僅
    於保安處分章內第93條第3 項與撤銷假釋合併加以規定，體
    例上不相連貫，實用上亦欠彈性，爰參酌德國及奧地利現行
    立法例，增訂得撤銷緩刑之原因，其中現行關於緩刑前或緩
    刑期間故意犯他罪，而在緩刑期內受得易科罰金之有期徒刑
    之宣告者，列為應撤銷緩刑之事由，因認過於嚴苛，而排除
    第75條應撤銷緩刑之事由，移列至得撤銷緩刑事由，俾使「
    法官依被告再犯情節，而裁量是否撤銷先前緩刑之宣告」；
    其次，如有前開事由，但判決宣告拘役、罰金時，可見行為
    人仍未見悔悟，有列為得撤銷緩刑之事由，以資彈性適用，
    爰於第1 項第1 款、第2 款增訂之。是以，被告所受緩刑之
    宣告是否得撤銷，除須符合刑法第75條之1 第1 項各款要件
    外，並採裁量撤銷主義，賦予法院撤銷與否之權，故於刑法
    第75條之1 第1 項明定「足認原宣告之緩刑難收其預期效果
    ，而有執行刑罰之必要」此一實質要件，供為法院審認標準
    。亦即於上揭「得」撤銷緩刑之情形，法官應依職權本於合
    目的性之裁量，妥適審酌被告所犯前後數罪間，關於法益侵
    害之性質、再犯之原因、違反法規範之情節是否重大、被告
    主觀犯意所顯現之惡性及其反社會性等情，是否已使前案原
    為促使惡性輕微之被告或偶發犯、初犯改過自新而宣告之緩
    刑，已難收其預期之效果，而確有執行刑罰之必要，此與刑
    法第75條第1 項所定2 款要件有一具備，即毋庸再行審酌其
    他情狀，應逕予撤銷緩刑之情形不同，先予敘明。
三、經查：
(一)、受刑人甲○○於96年間，因意圖使他人受刑事處分，遂基於
    向警方誣告傅子逸詐欺之犯意，其明知於96年4 月18日並未
    向傅子逸購買帆布鞋，竟於同日先行匯款新臺幣（下同）64
    0 元至傅子逸所有之中華郵政股份有限公司第000000000000
    00號帳戶，再於96年4 月25日，以其尚未收到帆布鞋為由，
    向臺北縣政府警察局板橋分局後埔派出所誣指傅子逸涉犯詐
    欺罪嫌，並請求警方偵辦。嗣傅子逸被訴如上詐欺案，經臺
    灣板橋地方法院檢察署檢察官以96年度偵字第14292 號偵查
    後作出不起訴處分，且據臺灣高等法院檢察署以96年度上聲
    議字第4485號處分駁回受刑人聲請之再議確定，而為傅子逸
    告訴受刑人涉犯刑法第169 條第1 項誣告罪，經本院以97年
    度訴字第1324號一案審理結果，97年8 月12日作出判決，判
    處受刑人有期徒刑4 月，並宣告緩刑4 年，緩刑期間付保護
    管束，97年9 月8 日確定。
(二)、又受刑人犯前案之誣告罪行後，於緩刑期前，自95年初起至
    96年3 月間，以及96年4 月間起至同年11月間為止，分別因
    犯有共同詐欺取財、販賣仿冒商標商品等罪之事實，而為臺
    灣臺北地方法院各判處其罪刑確定，均詳如下述：
    １、受刑人甲○○與邱宇禎、李鯤、林俊宏、劉凌妤，邱瓊
        慧、邱秀玉7 人明知「CHUCK TAYLOR CONVERSE ALL
        STAR」、「ALL★STAR」 等商標圖樣，業經美商康威斯
        公司向經濟部智慧財產局申請註冊登記，取得商標專用
        權，經核准使用於靴鞋商品，現仍在商標專用期間內，
        其等亦均明知真實姓名年籍不詳，自稱「梁柏佑」之大
        陸地區人士在大陸地區廣東省廣東市○○○路上「九龍
        鞋城」313 室店面所販賣印有前開商標圖樣之帆布鞋，
        係未經商標權人同意，而於同一商品上使用相同註冊商
        標之商品，竟仍自95年初起，均意圖為自己不法之所有
        ，且基於詐欺取財之概括犯意，共同推由李鯤在大陸地
        區負責向「梁柏佑」取得仿冒之帆布鞋商品，甲○○、
        邱宇禎、林俊宏、劉凌妤，邱瓊慧、邱秀玉等人則在臺
        北市萬華區○○○路○ 段207 號1 樓架設電腦經營網路
        拍賣業務，並自同年3 月間起利用以劉凌妤名義、同年
        7 月4 日起再加利用以林俊宏名義向「中華電信數據通
        信分公司」申請、裝設在上址之ADSL專線，連結至雅虎
        奇摩網站，並以甲○○所申請之「bluewei2030」 、邱
        秀玉所申請之「showone_59」、邱宇禎其他友人申請之
        「npotcq9」、「nexus554」、「oyaoya889」、「fred
        die0208」、「npotcq4」、「minwu0619」 等會員帳號
        ，佯以所販售之帆布鞋係真品，而在上開拍賣網站上張
        貼內容略為：「正品、平行輸入、ALL STAR基本款帆布
        鞋」等之拍賣訊息，以每雙220 元至300 元不等之價格
        ，販賣仿冒上開商標之帆布鞋。乃自95年初起至96年3
        月23日之期間，因有邱士誠等人瀏覽前揭拍賣訊息，致
        使其等均誤信甲○○等7 人所販售之帆布鞋係真品，而
        陷於錯誤，分別下標購買該商品，並先後將價金匯入甲
        ○○等7 人指定匯款交易之金融帳戶中。甲○○等人再
        將購買人所購買商品數量通知在大陸地區的李琨，由李
        琨負責出貨事宜，繼由邱宇禎等人將購買人等姓名、身
        分證字號提供予不知情之報關行鄔國慶（另案為不起訴
        處分）將之載入進口快遞簡易申報單，由鄔國慶於95年
        11月22日向財政部臺北關稅局報關輸入進口，嗣經財政
        部臺北關稅局當場查扣快遞貨物7 袋（含「CONVERSE
        ALL STAR」312 雙、「LEVIS」 7 雙；又「LEVIS」 部
        分未據告訴），並通知鄔國慶等人到案說明，因此循線
        查悉全情。如上犯罪事實，先經臺灣臺北地方法院以97
        年9 月19日97年度簡字第3643號，論處從一重之共同詐
        欺取財罪，而判處得易科罰金之有期徒刑4 月，應減為
        有期徒刑2 月；嗣因公訴人不服提起上訴，為該院第二
        審管轄之合議庭審理結果，撤銷第一審所為原罪刑宣告
        ，仍從一重之共同詐欺取財罪論斷，改判處得易科罰金
        之有期徒刑5 月，應減為有期徒刑2 月又15日確定。
    ２、受刑人於前述犯行為警查獲後，未思悔悟，竟再行起意
        ，而與另於96年3 月23日因上述詐欺取財、販賣仿冒商
        標商品罪等犯行為警緝獲之邱宇禎，以及李鯤、林俊宏
        等人，共同基於販賣仿冒商標商品暨詐欺取財等犯意聯
        繫，其等分工方式，係由邱宇禎各於96年4 月間、同年
        8 月間某日，分別向具有幫助受刑人與邱宇禎等人共同
        犯罪之決意之蘇泰彰（原名：蘇加文）、李松恩收集其
        2 人向香港商雅虎資訊股份有限公司（下稱雅虎公司）
        申請之雅虎奇摩會員帳號「fh2525solio」、「ray3174
        19」及密碼等資料，又於96年7 月間，向同具有幫助受
        刑人等共同犯罪之決意之謝汶勳，收集其所申請之臺灣
        郵政股份有限公司第00000000000000號帳戶存摺、提款
        卡、密碼等物後，繼與受刑人及李鯤、林俊宏等4 人以
        上開方式經營網路拍賣業務，並透過毅豐資訊有限公司
        (下稱毅豐公司)系統建置，自行以「fh2525solio」 、
        「ray317419」會員帳號架設「PINKY」商場或張貼拍賣
        訊息，持續販賣仿冒上開商標之帆布鞋與不特定人，受
        刑人甲○○復提供其個人所有之第一商業銀行板橋分行
        帳號第00000000000 號帳戶，而與前述謝汶勳所有之臺
        灣郵政股份有限公司金融帳戶，一同供消費者交易匯款
        使用；遂自96年4 月間起至同年11月間為止，致使李慈
        紜等人於瀏覽前揭拍賣訊息後，誤信受刑人甲○○及邱
        宇禎等人所販售之帆布鞋係真品，因此陷於錯誤，分別
        下標購買該商品而完成各筆交易，並依約將價金匯入受
        刑人等指定交易匯款之各該金融帳戶。嗣經美商康威斯
        公司在臺灣之獨家代理商寶原興業股份有限公司（下稱
        寶原公司）接獲民眾檢舉而察覺有異，乃報警循線查知
        上情，並經警於96年11月22日13時許，在臺北市萬華區
        ○○○路3 段207 號1 樓及地下室搜索扣得電腦主機9
        台、受刑人甲○○之第一商業銀行板橋分行第00000000
        000 號存摺、謝汶勳之郵局第00000000000000號提款卡
        、仿冒之ALL STAR帆布鞋3 雙、A&F外套18件、A&F帽子
        4 頂、A&F 裙子6 件等物。前揭犯罪事實，同據臺灣臺
        北地方法院以97年9 月19日97年度簡字第3643號刑事簡
        易判決，從一重之共同詐欺取財罪論斷，而判處有期徒
        刑3 月，如易科罰金，以新臺幣1 千元折算1 日確定。
(三)、如上全部情節，有聲請人提出各該刑事簡易判決、刑事判決
    書均在卷可資憑據，並經本院98年12月25日查得受刑人最近
    之臺灣高等法院被告前案紀錄表1 件足考。
(四)、由受刑人之上開全部犯罪事實以觀，其在犯意圖他人受刑事
    處分，向該管公務員誣告罪行，而於緩刑期前，分別自95年
    初至96年3 月23日止、96年4 月間起至同年11月間為止，各
    犯有共同詐欺取財罪等，為臺灣臺北地方法院分別以：(1)、
    97年9 月19日97年度簡字第3643號，判處得易科罰金之有期
    徒刑3 月，(2)、98年7 月28日97年度簡上字第472 號，判處
    應減為得易科罰金之有期徒刑2 月又15日；經核前揭誣告罪
    、共同詐欺取財罪等各案間所述犯行、罪質，均有所不同。
    復觀諸受刑人於96年4 月25日所犯誣告罪行，固有使告訴人
    受致司法機關偵辦之精神與名譽損失，復令司法機關開啟不
    必要之偵審程序，惟其犯罪後，在本院以97年度訴字第1324
    號案件審理中之97年2 月29日，均坦承全部誣告犯行，並已
    賠償告訴人現金38萬元，經告訴人表示願意原諒受刑人等情
    ，業據本院於97年度訴字第1324號刑事判決書內記明翔實可
    稽（參98年度執聲字第4225號卷）。再，受刑人甲○○於該
    緩刑宣告確定後，並無其他犯罪行為，自亦無所謂再犯情節
    ，足資審認被告尚未存有「確無悔悟之心，而認原宣告之緩
    刑難收其預期效果」情事。
(五)、第以，觀諸受刑人因犯前述之誣告罪行，96年7 月31日經該
    管檢察官提起公訴，96年12月3 日繫屬於本院（原案號：96
    年度簡字第7945號），經本院改依通常程序審理，以97年8
    月12日97年度訴字第1324號判處有期徒刑4 月，緩刑4 年，
    緩刑期間付保護管束，97年9 月8 日確定；至其另犯共同詐
    欺取財等2 罪，則於97年5 月20日由該管檢察官追加提起公
    訴，為臺灣臺北地方法院繫屬審理中（原案號：97年度易字
    第1915號），嗣改依簡易處刑程序，並以97年9 月19日97年
    度簡字第3643號，判處「有期徒刑4 月，應減為有期徒刑2
    月」、「有期徒刑3 月」等均得易科罰金之2 宣告刑。公訴
    人因不服其中經判決有期徒刑4 月、減為有期徒刑2 月之罪
    刑部分，向該院第二審管轄之合議庭提起上訴，由該院合議
    庭以98年7 月28日98年度簡上字第472 號撤銷前開罪刑宣告
    ，另判處有期徒刑5 月、應減為有期徒刑2 月15日，並得易
    科罰金，亦有該刑事判決書及受刑人前案紀錄表均在卷可憑
    。是衡酌受刑人於緩刑期前，各自95年初至96年3 月23日、
    96年4 月間至同年11月間為止，所犯之2 共同詐欺取財罪，
    應已為其所犯誣告事實，經起訴繫屬於本院97年度訴字第13
    24號審理之合議庭所知悉，嗣審理結果，審究受刑人之犯罪
    手段、方式與所生危害程度，惟其犯後尚知坦承犯行並賠償
    告訴人現金38萬元之態度，以及偵審程序中一切情狀等，而
    作出如上緩刑4 年，緩刑期間付保護管束之宣告；復衡酌旨
    開誣告、共同詐欺取財等全部犯罪情節與所生危害程度，暨
    各該案有為本院、臺灣臺北地方法院分別判處之罪刑，可知
    受刑人於緩刑期前所犯共同詐欺取財等2 罪，其犯情與致生
    危害程度，較諸其所犯誣告罪行而言，仍尚屬輕微。
(六)、繼以，受刑人於本院97年度訴字第1324號誣告案件，因犯後
    均能坦白認罪，態度良好，暨對告訴人為相當數額之賠償，
    復經本院衡酌為確實令受刑人具有正確之法律觀念並提供必
    要協助及督促，且依其所犯情節認有加以追蹤觀護之必要，
    併依刑法第93條第1 項規定，宣告緩刑期間付保護管束，俾
    由地方法院檢察署之觀護人予以適當督促，並發揮附條件緩
    刑制度之立意及避免短期自由刑執行所肇致之弊端等，同據
    本院以97年度訴字第1324號刑事判決載述明確為參。準此，
    猶可謂受刑人反社會性亦非重大，堪認受刑人於本院97年度
    訴字第1324號案件所宣告之緩刑並付保護管束，仍能令受刑
    人資為惕勵，並無非予繼續執行刑罰顯難收其成效之必要。
(七)、從而，本院綜合審認受刑人於緩刑期前所犯之共同詐欺取財
    罪等，其侵害他人法益、主觀犯意所顯現之惡性程度及其反
    社會性質等情節，較諸其為本院判處有期徒刑4 月，並宣告
    緩刑4 年，緩刑期間付保護管束之刑法第169 條第1 項誣告
    罪名，仍屬輕微，惡性自非深重，亦難謂受刑人有何重大之
    反社會性可言。聲請人以受刑人具有「緩刑期前故意犯他罪
    ，而在緩刑期內受6 月以下有其徒刑之宣告確定」之形式要
    件，未及敘明其行為與罪刑宣告間之關係、全案犯情暨所生
    危害程度等事項，究否契合刑法第75條第1 項第1 款所稱「
    足認原宣告之緩刑難收其預期效果，而有執行刑罰之必要」
    之條件，容或未洽。綜據前論，本件聲請礙難准許，予以駁
    回。
四、爰依刑事訴訟法第220 條，裁定如主文。
中    華    民    國    98    年    12    月    30    日
                        刑事第5 庭法  官  黎錦福
上列正本證明與原本無異。
如不服本裁定，應於裁定送達後5 日內敘明抗告理由，向本院提
出抗告狀。
                                  書記官  蔡麗春
中    華    民    國    98    年    12    月    30    日


司法院資訊處製作；財團法人民間司法改革基金會備份。
